【裁判字號】    90,上易,2091
【裁判日期】    901019
【裁判案由】    違反毒品危害防制條例
【裁判全文】
臺灣高等法院高雄分院刑事判決          九十年度上易字第二九一號
    上訴人
    即被告  乙○○
右上訴人因違反毒品危害防制條例案件，不服臺灣高雄地方法院九十年度易字第三五
九九號中華民國九十年十月十九日第一審判決（起訴案號：臺灣高雄地方法院檢察署
九十年度偵字第三一八七號），提起上訴，本院判決如左：
      主      文
上訴駁回。
      事實及理由
一、本案經本院審理結果，認第一審判決認事用法及量刑均無不當，應予維持，並引
    用第一審判決書記載之事實、證據及理由（如附件）。
二、上訴人即被告乙○○（下稱被告）固以原判決與事實不符等語，提起上訴，然並
    未提出證據以供調查。再查原審以被告迭於偵查及審理時供承不諱，且其被查獲
    後採取之尿液送驗，結果確呈甲基安非他命陽性反應，有高雄縣政府衛生局煙毒
    尿液檢驗成績書一紙附卷可稽。又被告前因施用毒品案件，經本院裁定送觀察、
    勒戒後，認無繼續施用毒品之傾向，由臺灣高雄地方法院檢察署檢察官於八十七
 年九月十七日，以八十七年度偵字第一一二二二號不起訴處分書予以不起訴處分
    確定後，復因施用第二級毒品甲基安非他命，一方面由原審法院以八十八年度毒
    聲字第二九號裁定令入戒治處所施以強制戒治，於八十九年五月十六日強制戒治
    期滿，另一方面則由臺灣高雄地方法院檢察署檢察官聲請簡易判決處刑，經原審
    法院於八十八年六月十日以八十八年度雄簡字第三三七號判決，判處有期徒刑四
    月確定，有臺灣高等法院被告全國前案紀錄表及臺灣高雄地方法院檢察署刑案資
    料查註紀錄表各一份可按。因認被告事證明確，予以論罪科刑，均核無違誤，被
    告上訴即無理由，應予駁回。
三、被告經合法傳喚，無正當之理由不到庭，本院自得不待其陳述，逕行判決。
據上論斷，應依刑事訴訟法第三百七十一條、第三百六十八條、第三百七十三條，判
決如主文。
本案經檢察官彭南雄到庭執行職務。
中    華    民    國     九十一     年       二       月       八       日
                              臺灣高等法院高雄分院刑事第二庭
                                  審判長法官  曾永宗
                                        法官  邱永貴
                 法官  郭玫利
右正本證明與原本無異。
不得上訴。
                                      書記官  高惠珠
中    華    民    國     九十一     年       二       月    十  八      日
附錄：本判決論罪科刑法條：
毒品危害防制條例第十條第二項:
施用第二級毒品者，處三年以下有期徒刑。
                                                                        Ｆ
附件：
臺灣高雄地方法院刑事判決                          九十年度易字第三五九九號
    甲訴人  臺灣高雄地方法院檢察署檢察官
    被  告  乙○○  男  三十二歲（民國○○○年○○月○○○日生）
                    身分證統一編號：Ｃ一二四二八七八五號
                    住高雄市○○區○○路一五一巷六十號
                    （現於臺灣屏東戒治所執行戒治處分）
右列被告因毒品危害防制條例案件，經檢察官提起甲訴（九十年度毒偵字第三一八七
號），本院判決如左：
    主  文
乙○○施用第二級毒品，累犯，處有期徒刑捌月。
    事  實
一、乙○○前因施用毒品案件，經本院裁定送觀察、勒戒後，認無繼續施用毒品之傾
    向，由臺灣高雄地方法院檢察署檢察官於民國八十七年九月十七日，以八十七年
    度偵字第一一二二二號不起訴處分書予以不起訴處分確定後，復因施用第二級毒
    品甲基安非他命，一方面由本院以八十八年度毒聲字第二九號裁定令入戒治處所
    施以強制戒治，於八十九年五月十六日強制戒治期滿，另一方面則由臺灣高雄地
    方法院檢察署檢察官聲請簡易判決處刑，經本院於八十八年六月十日以八十八年
    度雄簡字第三三七號判決，判處有期徒刑四月確定，並與其因偽造文書案件，另
    案遭本院以八十八年易字第六七四號判決判處有期徒刑四月，合併定應執行有期
    徒刑七月，於八十九年五月十七日入監執行，八十九年十二月十六日執行完畢。
    詎其仍不知悔改，復於九十年五月二十二日，在高雄縣仁武鄉○○○○街五十之
    二號工廠內，施用甲基安非他命一次，為警在九十年五月二十二日十八時許查獲
    。
二、案經高雄縣警察局仁武分局報告臺灣高雄地方法院檢察署檢察官聲請強制戒治並
    偵查起訴。
    理  由
一、右揭犯罪事實業據被告乙○○迭於偵查及本院審理時供承不諱，且其於九十年五
    月二十二日為警查獲時，經警命採尿液送驗結果確呈甲基安非他命陽性反應，有
    高雄縣政府衛生局煙毒尿液檢驗成績書一紙附卷可稽；再被告前因施用毒品案件
    ，經本院裁定送觀察、勒戒後，認無繼續施用毒品之傾向，由臺灣高雄地方法院
    檢察署檢察官於八十七年九月十七日，以八十七年度偵字第一一二二二號不起訴
    處分書予以不起訴處分確定後，復因施用第二級毒品甲基安非他命，一方面由本
    院以八十八年度毒聲字第二九號裁定令入戒治處所施以強制戒治，於八十九年五
    月十六日強制戒治期滿，另一方面則由臺灣高雄地方法院檢察署檢察官聲請簡易
    判決處刑，經本院於八十八年六月十日以八十八年度雄簡字第三三七號判決，判
    處有期徒刑四月確定，有臺灣高等法院被告全國前案紀錄表及臺灣高雄地方法院
    檢察署刑案資料查註紀錄表各一份可按，是本件事證明確，被告犯行洵堪認定，
    應依法加以論科。
二、查甲基安非他命為毒品危害防制條例所定之第二級毒品，被告乙○○施用第二級
    毒品甲基安非他命，核其所為係犯毒品危害防制條例第十條第二項之罪。其施用
    前後持有甲基安非他命之低度行為，應為施用之高度行為所吸收，不另論罪。又
    其曾因施用甲基安非他命，經本院於八十八年六月十日以八十八年度雄簡字第三
    三七號判決，判處有期徒刑四月確定，與其因偽造文書案件，另案遭本院以八十
    八年易字第六七四號判決判處有期徒刑四月，合併定應執行有期徒刑七月，於八
    十九年五月十七日入監執行，八十九年十二月十六日執行完畢，有臺灣高等法院
    被告全國前案紀錄表及臺灣高雄地方法院檢察署刑案資料查註紀錄表各一份可按
    ，其於五年內再犯本件有期徒刑以上之罪，為累犯，應依法加重其刑。爰審酌被
    告之犯罪動機、目的、手段，與生活狀況、品行、智識程度，於受觀察勒戒、強
    制戒治期滿及本院判決確定後，猶不知切實悛悔，戒絕惡習，再犯本罪，惟犯後
    坦承犯行態度良好等一切情狀，量處如主文所示之刑，以示儆懲。
據上論斷，應依刑事訴訟法第二百九十九條第一項前段，毒品危害防制條例第十條第
第二項，刑法第十一條前段、第四十七條，判決如主文。
本案經檢察官高碧霞到庭執行職務。
中      華      民      國    九十      年      十      月     十九     日
                                臺灣高雄地方法院刑事第七庭
                                  法  官 劉傑民
右正本證明與原本無異。
如不服本判決，應於判決送達後十日內，向本院提出上訴狀。
                                  書記官 黃琬婷
中華      民      國    九十      年      十      月     十九     日
附錄本案科刑判決法條：
毒品危害防制條例第十條第二項
施用第二級毒品者，處三年以下有期徒刑。


司法院資訊處製作；財團法人民間司法改革基金會備份。
